【裁判字號】    92,上易,208
【裁判日期】    920424
【裁判案由】    竊盜
【裁判全文】
臺灣高等法院臺中分院刑事判決                  九十二年度上易字第二八號
    上  訴  人  臺灣彰化地方法院檢察署檢察官
    上  訴  人
    即  被  告  申○○
    被      告  宇○○
    輔 佐人 即
    被 告之 母  丑○○
    選任辯護人  黃耀南律師
右上訴人因被告等竊盜案件，不服臺灣彰化地方法院九十一年度易字第九九二號中華
民國九十一年十二月三日第一審判決（起訴案號：臺灣彰化地方法院檢察署九十一年
度偵字第五四五四、六二七五號；移
四九、七八五０、七八五一、七八五三、七八五四、七八五五、七八五六、七八五七
、七八五九、七八六０、八二三一號、九十二年度偵字第六三八、六三九、一二０九
、一二二四、一二二八號），提起上訴，本院判決如左：
    主      文
原判決撤銷。
申○○連續結夥三人以上攜帶兇器毀壞門扇於夜間侵入住宅竊盜，累犯，處有期徒刑
參年，並於刑之執行前，令入勞動處所強制工作年。
宇○○連續結夥三人以上攜帶兇器毀壞門扇於夜間侵入住宅竊盜，處有期徒刑貳年。
扣案之開口扳手貳支、Ｔ型扳手貳支、小型手電筒壹支，均沒收。
    事      實
一、申○○曾因犯竊盜罪，經台灣高等法院台中分院判處有期徒刑五年確定，入監執
    行後，於民國八十七年三月十二日假釋出獄付保護管束，嗣因違反保護管束情節
    重大經裁定撤銷其假釋，入監執行殘刑二年二十九日，甫於九十一年三月一日縮
    短刑期執行完畢。詎猶不知悔改，與宇○○、陳金城、陳建國、粘財銘、周志霖
    等人（原審分就粘財銘另行審結；陳金城、陳建國、周志霖則均另案處理）基於
    意圖為自己不法所有之概括犯意聯絡，於附表所示時、地，或以如附表參與犯罪
    之人之結夥方式，或由申○○單獨一人，分別以附表所示之犯罪方法，竊取未○
    ○○、卯○○、地○○、Ａ○○、巳○○、己○○、戌○○、亥○○、辰○○、
    劉克猊、辛○○、午○○、丁○○、天○○、宙○○、壬○○、黃○○、子○○
    、寅○○、玄○○、洪宜臻、乙○○、酉○○、戊○○、庚○○等人所有如附表
    所示之財物，得手後，均將所竊得之物供渠等朋分。嗣因辛○○之母親甲○○發
    現遭竊報警處理，而依其住宅前之監視錄影帶循線查獲如附表編號十一及十二之
    犯行；及於九十一年八月二十七日凌晨一時四十分許，因申○○駕駛失竊之ＰＺ
    —三一五二號自用小客車至彰化縣福興鄉福南村振興巷三十之十號前，為警發現
    而當場逮捕，始循線查獲其餘之竊盜犯行，並於上開自小客車內查獲申○○所有
    供其行竊犯罪所用之開口扳手二支、Ｔ型扳手二支及小型手電筒一支。
二、案經彰化縣警察局溪湖分局報請臺灣彰化地方法院檢察署檢察官偵查起訴，暨由
    彰化縣警察局刑警隊報請台灣彰化地方法院檢察署檢察官移送併案審理。
    理      由
一、訊據被告宇○○除對附表編號十六、二十三號部分外，其餘編號七、八、十一、
    十二、十七、二十一等部分均坦承犯行不諱，並經被害人黃圭河、亥○○、辰○
    ○、辛○○、黃○○、癸○○指訴綦詳，復分別據共犯陳金城、申○○、粘財銘
    、周志霖等所供明；被告宇○○雖否認附表編號十六、二十二之犯行，辯稱其無
    該二件之竊盜犯行云云，惟此部份業據被告宇○○分別於警訊及檢察官偵查中（
    九十一年度偵字第七八五四號、九十二年度偵字第六三九號卷）供認在卷，亦據
    共犯陳金城、申○○於警訊及偵查中供述明確，核與被害人壬○○、周照仁之指
    訴相符，復有扣案之開口扳手二支、Ｔ型扳手二支及小型手電筒一支可證，其所
    辯顯係卸責之詞，不足採信，犯行均堪認定。上訴人即被告申○○則坦承有附表
    編號一至十七、二十一、二十二之竊盜犯行，並經被害人未○○○、卯○○、地
    ○○、Ａ○○、巳○○、己○○、戌○○、辰○○、劉克猊、辛○○、午○○、
    丁○○、天○○、宙○○、壬○○、黃○○、洪宜臻、乙○○指訴詳實，且分別
    據共犯陳金城、陳建國、宇○○、粘財銘、周志霖供述甚明。其雖矢口否認有共
    同為附表編號十八至二十、二十三至二十五之竊盜犯行，辯稱：伊未參與此部份
    之竊盜行為云云。惟查此部份犯行業據共犯陳金城於警訊及檢察官偵查中供述明
    確；編號十八、十九、二十等部分並據被告申○○前於警訊及偵查中坦承不諱，
    並分經告訴人子○○、寅○○、玄○○、酉○○、戊○○、庚○○等人指訴綦詳
    ，復均有扳首二支、Ｔ型扳手二支及小型手電筒一支扣案可資佐證，被告所辯顯
    係避重就輕之詞，殊無可採，犯行至堪認定。
二、按本件被告申○○、宇○○為如附表所示之竊盜犯行所用之Ｔ型扳手、螺絲起子
    及開口扳手，均係金屬材質，質地堅硬，且有相當之重量，其末端均成削尖狀，
    業據被告申○○、宇○○及證人陳金城供陳明確，並有照片一張可稽，均對人之
    生命、身體可造成危險，堪認均屬客觀上可供兇器之用。次按附著於住宅大門之
    鐵門鎖及鋁門鎖均係門扇之一部分，被告等毀壞鐵、鋁門鎖後進入屋內行竊，係
    構成毀壞門扇竊盜罪；又鐵皮工廠之鐵皮係該建築物之牆垣，被告等破壞並掀開
    工廠鐵皮後入內行竊，當係構成毀壞牆垣竊盜罪；另住宅之窗戶、鐵窗、房間門
    門鎖，均屬具有防閑作用之安全設備，被告等破壞上開安全設備後進入行竊，自
    應構成毀壞安全設備竊盜罪。再按被告等於日出前，日落後，侵入他人住宅行竊
    ，亦應構成夜間侵入住宅竊盜罪。是以核被告等所為，就其中如附表所示之竊盜
    犯行，係各犯如附表所示之罪名。被告宇○○與申○○、陳金城係於九十一年六
    月十日凌晨四時許，由陳金城持客觀上足供兇器使用之開口扳手撬開辰○○位於
    彰化縣大城鄉○○村○○路十二號住處之大門鋁門鎖後，入內竊取汽車鑰匙，復
    接續以該鑰匙竊取辰○○所有之自小客車，是核被告宇○○就此部分事實所為，
    係犯刑法第三百二十一條第一項第一款、第二款、第三款、第四款之結夥三人攜
    帶兇器毀壞門扇夜間侵入住宅竊盜罪，公訴人認被告宇○○此部分所為係犯刑法
    第三百二十條第一項之普通竊盜罪嫌，容有未洽；又被告二人與陳金城、周志霖
    ，於同年七月三日上午九時許，共同至彰化縣埔鹽鄉○○村○○路二巷十四之二
    號辛○○住處行竊，陳金城並持其所有客觀上足供兇器使用之開口扳手撬壞位於
    一樓主臥室之房門鎖，被告二人此部分所為應係涉犯刑法第三百二十一條第一項
    第二款、第三款、第四款之結夥三人攜帶兇器毀壞安全設備竊盜罪，公訴人對被
    告二人僅論以刑法第三百二十一條第一項第四款之結夥三人竊盜罪，亦有未洽，
    惟上開起訴之基本社會事實均屬同一，爰依法變更起訴法條審理之。被告二人與
    陳金城就附表編號七、十一、十六、十七、二十二所示之犯罪事實；被告二人與
    陳金城、粘財銘、周志霖就附表編號十二所示之犯罪事實；被告申○○與陳金城
    就附表編號一、二、五、六、九、十八、十九、二十三、二十四、二十五所示之
    犯罪事實；被告申○○、陳金城與陳建國就附表編號三、四、二十所示之犯罪事
    實；被告宇○○與陳金城就附表編號八、二十一所示之犯罪事實，分別有犯意聯
    絡及行為分擔，均為共同正犯。又渠等與陳金城竊取辰○○所有之汽車鑰匙後，
    持以竊取該汽車，係基於同一竊盜犯意下接續為之，實施時間密切接近，且僅侵
    害一法益，應論以單純一罪，方符法理。被告二人前後多次竊盜犯行，其犯罪時
    間緊接，犯罪構成要件相同，顯係基於概括之犯意反覆而為，應依連續犯之規定
    ，論以情節較重之刑法第三百二十一條第一項第一、二、三、四款之結夥三人攜
    帶兇器毀壞門扇夜間侵入住宅竊盜罪，並依法加重其刑。被告申○○曾因犯竊盜
    罪，經台灣高等法院台中分院判處有期徒刑五年確定，入監執行後，於八十七年
    三月十二日假釋出獄付保護管束，嗣因違反保護管束情節重大經裁定撤銷其假釋
    ，入監執行殘刑二年二十九日，甫於九十一年三月一日縮短刑期執行完畢等事實
    ，有台灣彰化地方法院檢察署刑案資料查註記錄表、台灣高等法院被告全國前案
    紀錄表在卷可按，其於受有期徒刑之執行完畢後，五年以內再犯有期徒刑以上之
    本罪，為累犯，應遞加重其刑。再被告等前開所犯有連續犯之關係，為裁判上一
    罪，已如前述，故被告宇○○所犯如附表編號七、八、十六、十七、二十一、二
    十二所示之竊盜犯行；被告申○○所犯如附表編號一至七、九至十一、十三至二
    十、二十二至二十五所示之竊盜犯行，雖未據公訴人起訴，仍為起訴效力所及，
    本院自應併予審理。原審予以論科，本非無見，但其未及就編號十六至二十五之
    犯行併加審理，乃為原判決不能維持之原因。被告申○○上訴意旨否認部分犯行
    固無理由，但檢察官執此事由提起上訴，為有理由，應由本院將原判決撤銷改判
    。爰審酌被告申○○曾有竊盜及違反毒品危害防制條例等犯罪前科，被告宇○○
    亦有犯強盜罪等前科紀錄（參前案紀錄表），二人均素行不良，渠等犯罪之動機
    僅為圖一己之私利，持客觀上可供兇器使用之器具竊取他人之車輛，或侵入他人
    住宅竊取財物，不僅侵害被害人之財產法益，對他人之居家安全與生活便利亦造
    成嚴重影響，暨考量其犯罪所得財物之價值，及犯後坦承大部分犯行之態度等一
    切情狀，分別量處如主文所示之刑，以資懲儆。又被告申○○前已有犯常業竊盜
    罪之前科紀錄，於刑之執行完畢後，又於短時間內連續為多件竊盜犯行，顯有犯
    竊盜罪之習慣，為矯正其不勞而獲之僥倖心理，培養正確之工作態度，爰依竊盜
    犯贓物犯保安處分條例第三條第一項第一款、第五條第一項之規定，並諭知於刑
    之執行前，令入勞動處所強制工作三年。另扣案之開口扳手二支、Ｔ型扳手二支
    及小型手電筒一支，均係已供被告等行竊犯罪所用之物，或供被告申○○竊盜犯
    罪預備之物，且均為被告申○○所有，業據其陳明在卷，爰依刑法第三十八條第
    一項第二款宣告沒收。至陳金城所有，已供竊盜犯罪所用之Ｔ型扳手、開口扳手
    、螺絲起子等物，因均未扣案，且均非義務沒收之物，為免將來執行困難，均不
    為沒收之諭知。
三、據上論斷，應依刑事訴訟法第三百六十九條第一項前段、第三百六十四條、第二
    百九十九條第一項前段、第三百條，刑法第二十八條、第五十六條、第三百二十
    一條第一項第一、二、三、四款、第四十七條、第三十八條第一項第二款，竊盜
    犯贓物犯保安處分條例第三條第一項第一款、第四條、第五條第一項前段，判決
    如主文。
本案經檢察官丙○○到庭執行職務。
中      華      民      國      九十二     年     四      月     二十四 日
                                臺灣高等法院臺中分院刑事第六庭
                                      審判長法  官  李  文  雄
                                            法  官  邱  顯  祥
                                            法  官  陳  秀  
右正本證明與原本無異。
不得上訴。
                                            書記官  江  玉  萍
中      華      民      國      九十二     年     四      月     二十五 日
刑法第三百二十條
意圖為自己或第三人不法之所有，而竊取他人之動產者，為竊盜罪，處五年以下有期
徒刑、拘役或五百元以下罰金。
意圖為自己或第三人不法利益，而竊佔他人之不動產者，依前項之規定處斷。
前二項之未遂犯罰之。
刑法第三百二十一條
犯竊盜罪而有左列情形之一者，處六月以上五年以下有期徒刑：
一、於夜間侵入住宅或有人居住之建築物、船艦或隱匿其內而犯之者。
二、毀越門扇、牆垣或其他安全設備而犯之者。
三、攜帶兇器而犯之者。
四、結夥三人以上而犯之者。
五、乘火災、水災或其他災害之際而犯之者。
六、在車站或埠頭而犯之者。
前項之未遂犯罰之。
附表：
編號一
（一）參與犯罪之人：申○○、陳金城
（二）犯罪時間：九十一年四月二十一日凌晨四時許
（三）犯罪地點：彰化縣伸港鄉○○村○○路一五七號
（四）犯罪方式：由陳金城開車搭載申○○至上址，申○○在外把風，陳金城則持其
      所有客觀上足供兇器使用之開口扳手（未扣案）敲破窗戶，進入屋內行竊
（五）被害人姓名：未○○○
（六）竊得物品：硬幣及金飾（價值約新台幣十萬元），金飾由陳金城變賣後，再朋
      分予申○○
（七）所犯罪名：刑法第三百二十一條第一項第一款、第二款、第三款之攜帶兇器毀
      越安全設備夜間侵入住宅竊盜罪
編號二
（一）參與犯罪之人：申○○、陳金城
（二）犯罪時間：九十一年四月二十七日凌晨五時許
（三）犯罪地點：彰化縣秀水鄉○○村○○街二三一巷三號前
（四）犯罪方式：由陳金城開車搭載申○○至上址，申○○在外把風，陳金城則持其
      所有客觀上足供兇器使用之開口扳手（未扣案）撬壞車門鎖，並以扳手末端尖
      銳部分啟動引擎後駛離
（五）被害人姓名：卯○○
（六）竊得物品：車號ＱＫ—０三八八號（現重領之牌照為九Ｑ—九四五八號）自小
      貨車
（七）所犯罪名：刑法第三百二十一條第一項第三款之攜帶兇器竊盜罪
編號三
（一）參與犯罪之人：申○○、陳金城、陳建國
（二）犯罪時間：九十一年五月六日凌晨許
（三）犯罪地點：彰化縣埔鹽鄉○○村○○路一巷二十之六號前
（四）犯罪方式：由申○○駕駛偷來之自小客車（車號不詳）搭載陳金城、陳建國至
      上址，申○○在外把風，陳金城則持其所有客觀上足供兇器使用之開口扳手（
      未扣案）撬壞車門鎖，並以扳手末端尖銳部分啟動引擎後駛離
（五）被害人姓名：地○○
（六）竊得物品：車號ＯＥ—九一四三號自小貨車
（七）所犯罪名：刑法第三百二十一條第一項第三款之攜帶兇器竊盜罪
編號四
（一）參與犯罪之人：申○○、陳金城、陳建國
（二）犯罪時間：九十一年五月六日凌晨許
（三）犯罪地點：彰化縣埔鹽鄉○○路○段五三號
（四）犯罪方式：由申○○駕駛偷來之自小客車，尾隨陳金城駕駛上開竊得之ＯＥ—
      九一四三號自小貨車搭載陳建國至上址，申○○在外把風，陳金城則持其所有
      客觀上足供兇器使用之開口扳手（未扣案）破壞工廠鐵窗後，打開窗戶，陳金
      城、陳建國由窗戶進入屋內行竊
（五）被害人姓名：Ａ○○
（六）竊得物品：鋁料一批（重約一千三百一十六公斤，價值約新台幣十二萬元），
      業經陳金城變賣，所得款項由三人朋分，已花用完畢
（七）所犯罪名：刑法第三百二十一條第一項第二款、第三款、第四款之結夥三人攜
      帶兇器毀越安全設備竊盜罪
編號五
（一）參與犯罪之人：申○○、陳金城
（二）犯罪時間：九十一年五月十七日上午八時許
（三）犯罪地點：彰化縣彰化市○○路三九四巷八十一號前
（四）犯罪方式：由陳金城開車搭載申○○至上址，申○○把風，陳金城則持其所有
      足供兇器使用之開口扳手（未扣案）撬壞車門鎖，並以扳手末端尖銳部分啟動
      駛離
（五）被害人姓名：巳○○
（六）竊得物品：車號ＥＳ—六０九六號自小客車
（七）所犯罪名：刑法第三百二十一條第一項第三款之攜帶兇器竊盜罪
編號六
（一）參與犯罪之人：申○○、陳金城
（二）犯罪時間：九十一年五月二十三日凌晨二時許
（三）犯罪地點：彰化縣埔鹽鄉○○村○○路二巷三號前
（四）犯罪方式：由陳金城開車搭載申○○至上址，申○○把風，陳金城則持其所有
      客觀上足供兇器使用之開口扳手（未扣案）撬壞車門鎖，並以扳手末端尖銳部
      分啟動引擎後駛離
（五）被害人姓名：己○○
（六）竊得物品：車號Ｔ四—四六三三號（現重領之牌照為八Ｖ—三八二八號）自小
      客車
（七）所犯罪名：刑法第三百二十一條第一項第三款之攜帶兇器竊盜罪
編號七
（一）參與犯罪之人：申○○、陳金城、宇○○
（二）犯罪時間：九十一年五月二十七日凌晨許
（三）犯罪地點：彰化縣和美鎮○○里○○路四０八號
（四）犯罪方式：由申○○駕駛上開竊得之ＯＥ—九一四三號自小貨車搭載陳金城、
      宇○○至上址，申○○在外把風，陳金城則持其所有客觀上足供兇器使用之開
      口扳手（未扣案）破壞工廠鐵皮後，陳金城、宇○○進入屋內行竊
（五）被害人姓名：戌○○
（六）竊得物品：銅料、鋅料一批（分別重約三千一百公斤及二千三百公斤，價值約
      新台幣十九萬三千元），業經陳金城變賣，所得款項由三人朋分，已花用完畢
（七）所犯罪名：刑法第三百二十一條第一項第二款、第三款、第四款之結夥三人攜
      帶兇器毀壞牆垣竊盜罪
編號八
（一）參與犯罪之人：陳金城、宇○○
（二）犯罪時間：九十一年五月三十一日凌晨許
（三）犯罪地點：彰化縣福興鄉○○村○○路二一巷一九號
（四）犯罪方式：由陳金城開車搭載宇○○至上址，陳金城持其所有客觀上足供兇器
      使用之Ｔ型扳手及螺絲起子（均未扣案）啟開工廠鐵捲門開關箱後，打開鐵捲
      門，二人共同進入屋內行竊
（五）被害人姓名：亥○○
（六）竊得物品：銅料一批（重約二千公斤，價值約新台幣三十一萬元），業經陳金
      城變賣，所得款項由二人朋分，已花用完畢
（七）所犯罪名：刑法第三百二十一條第一項第三款之攜帶兇器竊盜罪
編號九
（一）參與犯罪之人：申○○、陳金城
（二）犯罪時間：九十一年六月五日凌晨四時許
（三）犯罪地點：彰化縣秀水鄉○○村○○街八八號
（四）犯罪方式：由陳金城開車搭載申○○至上址，申○○在外把風，陳金城則持其
      所有客觀上足供兇器使用之開口扳手（未扣案）啟開鐵捲門開關箱後，打開鐵
      捲門，陳金城進入屋內行竊
（五）被害人姓名：劉克猊
（六）竊得物品：照相機、電視機、傳真機、電冰箱各一台、金飾六錢、電話二具及
      美金（折合台幣約一萬元），除金飾及美金經陳金城變現後，朋分予申○○花
      用，其餘均歸陳金城所得
（七）所犯罪名：刑法第三百二十一條第一項第一款、第三款之攜帶兇器夜間侵入住
      宅竊盜罪
編號十
（一）參與犯罪之人：申○○
（二）犯罪時間：九十一年六月五日下午一時許
（三）犯罪地點：彰化縣福興鄉○○村○○路三十一號
（四）犯罪方式：申○○持其所有客觀上足供兇器使用之開口扳手（已扣案）撬壞鐵
      門門鎖後，進入屋內行竊
（五）被害人姓名：午○○
（六）竊得物品：玉製手環二只、十八Ｋ金手環一只、白銀手環一只、真皮皮包一只
      、土地所有權狀四張及新、舊版一元硬幣各一袋，除將十八Ｋ金手環一只變賣
      ，並將新、舊版一元硬幣二袋留存供己用外，其餘物品均已丟棄。
（七）所犯罪名：刑法第三百二十一條第一項第二款、第三款之攜帶兇器毀壞門扇竊
      盜罪
編號十一
（一）參與犯罪之人：申○○、陳金城、宇○○
（二）犯罪時間：九十一年六月十日凌晨四時許
（三）犯罪地點：彰化縣大城鄉○○村○○路十二號
（四）犯罪方式：由陳金城開車搭載申○○、宇○○至上址，申○○、宇○○在外把
      風，陳金城則持其所有客觀上足供兇器使用之開口扳手撬開鋁門門鎖後進入屋
      內竊取汽車鑰匙，復接續以所竊得之鑰匙啟動汽車引擎竊取該自小客車
（五）被害人姓名：辰○○
（六）竊得物品：車號ＯＥ—一二九九號自小客車，得手後留工己代步之用
（七）所犯罪名：刑法第三百二十一條第一項第一款、第二款、第三款、第四款之結
      夥三人攜帶兇器毀壞門扇夜間侵入住宅竊盜罪
編號十二
（一）參與犯罪之人：申○○、陳金城、宇○○、粘財銘、周志霖
（二）犯罪時間：九十一年七月三日上午九時許
（三）犯罪地點：彰化縣埔鹽鄉○○村○○路二巷十四之二號
（四）犯罪方式：陳金城、宇○○、申○○與粘財銘先於九十一年六月二十六日凌晨
      許，在彰化縣福興鄉台十七線旁粘財銘開設之「松安汽車修配場」辦公室內，
      共謀至辛○○位於彰化縣埔鹽鄉○○村○○路二巷十四之二號之住處行竊，並
      當場由粘財銘引導另三人一同至辛○○住處附近勘查地形，復即返回松安汽車
      修配場內商討如何行竊，粘財銘因與辛○○熟識，乃推由陳金城、宇○○、申
      ○○等人下手為之，嗣於同年七月三日上午九時許，由陳金城駕駛上開所竊得
      之車號ＯＥ—一二九九號自小客車搭載宇○○、申○○與周志霖至辛○○住處
      ，由申○○與周志霖在屋外把風，陳金城則與宇○○進入屋內，陳金城持其所
      有客觀上足供兇器使用之開口扳手（未扣案）撬壞位於一樓主臥室之房門鎖後
      ，與宇○○共同進入臥室內竊取財物。
（五）被害人姓名：辛○○
（六）竊得物品：現金一百三十萬元、金飾五兩多及零錢數千元，得手後，由陳金城
      將金飾委由不知情之蔡川來（已另為不起訴處分）攜往銀樓變賣得款五萬八千
      元，申○○、周志霖各分得二十五萬元，宇○○分得二十萬元，粘財銘則分得
      七萬多元，其餘全歸陳金城所有。
（七）所犯罪名：刑法第三百二十一條第一項第二款、第三款、第四款之結夥三人攜
      帶兇器毀壞安全設備竊盜罪
編號十三
（一）參與犯罪之人：申○○
（二）犯罪時間：九十一年八月十七日凌晨二時許
（三）犯罪地點：彰化縣彰化市○○路一九二巷十八號前
（四）犯罪方式：申○○持其所有客觀上足供兇器使用之開口扳手（已扣案）撬壞車
      門鎖，並以扳手末端尖銳部分啟動引擎後駛離
（五）被害人姓名：丁○○
（六）竊得物品：車號ＱＧ—六六七二號自小客車
（七）所犯罪名：刑法第三百二十一條第一項第三款之攜帶兇器竊盜罪
編號十四
（一）參與犯罪之人：申○○
（二）犯罪時間：九十一年八月二十五日上午八時許
（三）犯罪地點：彰化縣秀水鄉安東村三九五巷十六之二號前
（四）犯罪方式：申○○持其所有客觀上足供兇器使用之開口扳手（已扣案）撬壞車
      門鎖，並以扳手末端尖銳部分啟動引擎後駛離
（五）被害人姓名：天○○
（六）竊得物品：車號ＰＺ—三一五二號自小客車
（七）所犯罪名：刑法第三百二十一條第一項第三款之攜帶兇器竊盜罪
編號十五
（一）參與犯罪之人：申○○
（二）犯罪時間：九十一年八月二十六日上午十時許
（三）犯罪地點：彰化縣芳苑鄉崙腳村三民巷六號
（四）犯罪方式：申○○駕駛其所竊得之上開車號ＰＺ—三一五二號自小客車至上址
      ，持其所有客觀上足供兇器使用之開口扳手（已扣案）撬開大門門鎖，入內行
      竊
（五）被害人姓名：宙○○
（六）竊得物品：電視機一台、舊版硬幣一袋、宙○○資料一疊，除電視機委由宇○
      ○變賣外，其餘物品皆置放於車上
（七）所犯罪名：刑法第三百二十一條第一項第二款、第三款之攜帶兇器毀壞門扇竊
      盜罪
編號十六
（一）參與犯罪之人：陳金城、申○○、宇○○
（二）犯罪時間：九十一年五月底某日
（三）犯罪地點：彰化縣和美鎮○○路八十九號
（四）犯罪方式：陳金城以鉗子破壞鐵門，與宇○○入內行竊，申○○把風
（五）被害人姓名：壬○○
（六）竊得物品：銅製品一批
（七）所犯罪名：刑法第三百二十一條第一項第二款、第三款、第四款之結夥三人攜
      帶兇器毀越安全設備竊盜罪
編號十七
（一）參與犯罪之人：陳金城、申○○、宇○○
（二）犯罪時間：九十一年五月三十一日一時
（三）犯罪地點：彰化縣芳苑鄉○○村○○路○段三○八巷一號工廠內
（四）犯罪方式：工廠沒有門，直接入內行竊
（五）被害人姓名：黃○○
（六）竊得物品：銅條、白鐵、鋁條等金屬原料一批
（七）所犯罪名：刑法第三百二十一條第一項第四款之結夥三人竊盜罪
編號十八
（一）參與犯罪之人：陳金城、申○○
（二）犯罪時間：九十一年五月三十一日七時
（三）犯罪地點：彰化縣和美鎮○○路○段六六七後院
（四）犯罪方式：陳金城夥同申○○，以六角扳手開啟車鎖
（五）被害人姓名：子○○
（六）竊得物品：八Ｈ─九八三五號自用小貨車
（七）所犯罪名：刑法第三百二十一條第一項第三款之攜帶兇器竊盜罪
編號十九
（一）參與犯罪之人：陳金城、申○○
（二）犯罪時間：九十一年六月四日三時
（三）犯罪地點：彰化縣彰化市○○路五一○之三號
（四）犯罪方式：由申○○把風，陳金城入內行竊
（五）被害人姓名：寅○○
（六）竊得物品：銅製品一批
（七）所犯罪名：刑法第三百二十條第一項竊盜罪
編號廿
（一）參與犯罪之人：陳金城、申○○、陳建國
（二）犯罪時間：九十一年七月一日零時
（三）犯罪地點：彰化縣秀水鄉金興村正興巷二十一號聖福有限公司
（四）犯罪方式：陳金城開窗進入，以鑰匙開啟堆高機
（五）被害人姓名：玄○○
（六）竊得物品：堆高機一部
（七）所犯罪名：刑法第三百二十一條第一項第四款之結夥三人竊盜罪
編號廿一
（一）參與犯罪之人：陳金城、宇○○
（二）犯罪時間：九十一年三月三日一時三十分
（三）犯罪地點：彰化縣福興鄉○○村○○路○段一六一號前之檳榔攤
（四）犯罪方式：陳金城破壞門鎖及玻璃進入行竊，鄭明松負責銷贓
（五）被害人姓名：癸○○
（六）竊得物品：香煙、現金新臺幣十五萬元
（七）所犯罪名：刑法第三百二十條第一項竊盜罪
編號廿二
（一）參與犯罪之人：陳金城、申○○、宇○○
（二）犯罪時間：九十一年六月三日上午七時許
（三）犯罪地點：彰化縣伸港鄉○○村○○路一四一巷二十八號
（四）犯罪方式：以自備工具撬開住宅後門門鎖入內行竊
（五）被害人姓名：乙○○
（六）竊得物品：金飾、鑽石共值約六十萬元
（七）所犯罪名：第三百二十一條第一項第二款、第四款毀壞門扇竊盜罪
編號廿三
（一）參與犯罪之人：陳金城、申○○
（二）犯罪時間：九十一四月間某日上午三時
（三）犯罪地點：彰化縣鹿港鎮○○路○段八十巷五號車庫內
（四）犯罪方式：以自備工具破壞車庫窗戶鐵條
（五）被害人姓名：酉○○
（六）竊得物品：堆高機一部
（七）所犯罪名：刑法第三百二十一條第一項第二款、第三款攜帶兇器毀壞門扇或安
      全設備竊盜罪
編號廿四
（一）參與犯罪之人：陳金城、申○○
（二）犯罪時間：九十一年五月二十日五時許
（三）犯罪地點：彰化縣埔鹽鄉○○村○○路一二二之三號健利五金廠
（四）犯罪方式：以自備工具破壞工廠小鐵門
（五）被害人姓名：戊○○
（六）竊得物品：堆高機一部
（七）所犯罪名：刑法第三百二十一條第一項第二款、第三款攜帶兇器毀壞門扇或安
      全設備竊盜罪
編號廿五
（一）參與犯罪之人：陳金城、申○○
（二）犯罪時間：九十一年七月間某日上午二時
（三）犯罪地點：彰化縣福興鄉鎮○村○○街二四之二一號
（四）犯罪方式：以自備工具破壞工廠鐵捲門
（五）被害人姓名：庚○○
（六）竊得物品：堆高機一部、茶葉十餘斤、消防廣播控制器一個
（七）所犯罪名：刑法第三百二十一條第一項第二款、第三款攜帶兇器毀壞門扇或安
      全設備竊盜罪
                                                                        Ａ


司法院資訊處製作；財團法人民間司法改革基金會備份。
